【裁判字號】    97,訴,253
【裁判日期】    971126
【裁判案由】    確認債權關係存在
【裁判全文】
臺灣雲林地方法院民事判決               97年度訴字第253號
原      告  丙○○
訴訟代理人  丁○○
被      告  南亞塑膠工業股份有限公司
                      區1之1.
法定代理人  甲○○
訴訟代理人  乙○○
上列當事人間請求確認債權關係存在事件，本院於民國97年11月
5 日言詞辯論終結，判決如下：
    主  文
確認訴外人忠煦工程股份有限公司對被告之工程款債權新台幣柒
拾柒萬貳仟零拾伍元存在。
訴訟費用新台幣捌仟肆佰捌拾元由被告負擔，餘由原告負擔。
    事實及理由
一、按訴訟繫屬中為訴訟標的之法律關係，雖移轉於第三人，於
    訴訟無影響。但第三人如經兩造同意，得聲請代當事人承當
    訴訟，民事訴訟法第254 條第1 項定有明文。本件起訴之原
    告吳瑞欽於民國97年6 月11日提起訴訟後，而於97年10月14
    日將其對訴外人忠煦工程有限公司之債權讓與丙○○，有債
    權讓與契約書乙份附卷可參，丙○○於97年10月17日具狀聲
    請代吳瑞欽承當訴訟，既經被告及吳瑞欽同意，核與上開規
    定並無不符，應予准許。
二、復按訴狀送達後，原告不得將原訴變更或追加他訴。但有擴
    張或減縮應受判決事項之聲明者，不在此限，民事訴訟法第
    25 5條第1 項第3 款定有明文。原告起訴請求確認訴外人忠
    煦工程股份有限公司對被告之工程款債權新台幣（下同）86
    3,477 元存在，嗣於本院97年11月5 日審理時，就上開工程
    債權改請求為772,035 元，經核原告上開聲明乃屬減縮聲明
    ，參諸上開規定，應予准許，合先敘明。
三、原告主張：訴外人吳瑞欽與忠煦工程股份有限公司間給付票
    款事件，前經台灣高雄地方法院96年度票字第15584 號裁定
    確定。嗣訴外人吳瑞欽得知訴外人忠煦工程股份有限公司對
    被告尚有未請領之工程款債權存在，遂向本院執行處聲請強
    制執行，本院執行處並核發97年5 月19日雲院隆97執壬字第
    10672 號扣押命令，詎被告竟聲明訴外人忠煦工程股份有限
    公司對其無任何債權存在，惟訴外人忠煦工程股份有限公司
    對被告確有「1.4BG 廠製程區乙烯脂舖設工程」「麥寮運轉
    處空壓機增設基礎木泥工程」共計772,035 元之工程款債權
    存在，且訴外人吳瑞欽嗣將其對訴外人忠煦工程有限公司之
    債權讓與原告，爰依法提起本訴等事實，業據其提出台灣高
    雄地方法院97年1 月2 日雄院高96燭維字第109481號債權憑
    證、本院97年5 月19日雲院隆97執壬字第10672 號執行命令
    、本院執行處97年6 月2 日雲院隆97執壬字第10672 號通知
    、工程承攬書、工程付款申請書為證，復為被告所不爭執，
    且有南亞塑膠工業股份有限公司文書簽辦單、工程決包單、
    工程付款申請單、異常扣款清單、工程可付款金額查詢附卷
    可參，自堪信原告上開主張之情節為真實。
四、從而，原告請求確認訴外人忠煦工程股份有限公司對被告之
    工程款債權772,035元存在，為有理由，應予准許。
五、訴訟費用負擔之依據：依民事訴訟法第78條。
中    華    民    國    97    年    11    月    26    日
                  民事第二庭    法  官  陳秋如
以上正本係照原本作成
如對本判決上訴，須於判決送達後20日內向本院提出上訴狀（需
提出繕本）
中    華    民    國    97    年    11    月    26    日
                                書記官  楊麗雪


司法院資訊處製作；財團法人民間司法改革基金會備份。
